fi: Popcorn-jyvien lajike: Pienijyväinen valkoinen; Pienijyväinen keltainen; Musta; Sininen; Perhonen; Kuoreton; Ladyfinger; Monivärinen; Sieni; Violetti; Sateenkaari; Punainen; Valkoinen; Keltainen; Muu
ro-RO: Soi de boabe pentru popcorn: Baby alb; Baby galben; Negru; Albastru; Fluture; Fără coajă; Floricele de porumb din soi pitic; Multicolor; Ciupercă; Purpuriu; Curcubeu; Roșu; Alb; Galben; Altele
de: Popcornkernsorte: Baby Weiß; Baby Gelb; Schwarz; Blau; Schmetterling; Hüllenlos; Ladyfinger; Mehrfarbig; Pilz; Lila; Regenbogen; Rot; Weiß; Gelb; Sonstiges
cs: Odrůda kukuřice na popcorn: Baby White; Baby Yellow; Černé zrno; Modré zrno; Typu "butterfly" (hvězdicovitý tvar popcornu); Hulless; Ladyfinger; Vícebarevné zrno; Typu "mushroom" (kulatý tvar popcornu); Purpurové zrno; Duhové zrno; Červené zrno; Bílé zrno; Žluté zrno; Jiné
nl: Popcornkorrelvariëteit: Baby wit; Baby geel; Zwart; Blauw; Vlinder; Enkelwandig; Ladyfinger; Meerkleurig; Paddenstoel; Paars; Regenboog; Rood; Wit; Geel; Overig
ko: 팝콘 옥수수 품종: 베이비 화이트; 베이비 옐로우; 블랙; 블루; 나비; 헐리스; 레이디핑거; 여러 색; 버섯; 퍼플; 무지개; 레드; 화이트; 옐로우; 기타
sl-SI: Sorta pokovk: Dojenček Bel; Otroško rumena; Črna; Modra; Metulj; Hulless; Dama prst; Večbarvni; Gobasta; Vijolični; Mavrica; Rdeče; Belo; Rumen; Drug
tr: Patlamış mısır tanesi çeşidi: Bebek Beyaz; Bebek Sarısı; Siyah; Mavi; Kelebek; Kabuksuz; Ladyfinger; Çok renkli; Mantar; Mor; Gökkuşağı; Kırmızı; Beyaz; Sarı; Diğer
sk-SK: Odroda zrna popcornu: Baby biela; baby žltá; Čierne; Modré; Motýliky; Bez šupiek; Ladyfinger; Viacfarebné; Hríb; Fialové; Dúhové; Červené; Biele; Žlté; Iné
sv: Popcornkärnsort: Babyvit; Baby gul; Svart; Blå; Fjäril; Hulless; Ladyfinger; Flerfärgad; Svamp; Lila; Rainbow; Rött; Vitt; Gul; Övrigt
hu: Pattogatott kukoricaszem fajtája: Babafehér; Babasárga; Fekete; Kék; Pillangó; Héj nélküli; Babapiskóta; Többszínű; Gomba; Lila; Szivárvány; Vörös; Fehér; Sárga; Egyéb
es: Variedad del grano de maíz para palomitas: Grano blanco; Grano amarillo; Negro; Azul; Mariposa; Sin cáscara; Ladyfinger; Multicolor; Seta; Púrpura; Arcoíris; Rojo; Blanco; Amarillo; Otros
zh-CN: 爆米花仁的品种: 小粒白玉米; 小粒黄玉米; 黑色; 蓝色; 蝶式; 无壳; 小粒长形; 多色; 蘑菇型; 紫色; 紫色; 红色; 白色; 黄色; 其他
zh-TW: 爆米花玉米粒品種: 嬰兒白; 嬰兒黃; 黑色; 藍色; 蝶形; 無殼; Ladyfinger; 多色; 蘑菇; 紫色; 彩虹; 紅色; 白色; 黃色; 其他
pl: Odmiana ziaren popcornu: Baby White; Baby Yellow; Czarne; Niebieskie; Motylkowe; Bezluskowy; Ladyfinger; Wielokolorowe; Grzybkowe; Fioletowe; Tęczowe; Czerwone; Białe; Żółte; Inne
fr: Variété de grain de maïs à popcorn: Blanc bébé; Jaune bébé; Noir; Bleu; Papillons; Sans enveloppe; Ladyfinger; Multicolore; Champignon; Violet; Arc-en-ciel; Rouge; Blanc; Jaune; Autre
nb: Popcornkjernevariant: Baby hvit; Baby gul; Sort; Blå; Sommerfugl; Skallfri; Ladyfinger; Flerfarget; Sopp; Lilla; Regnbue; Rød; Hvit; Gul; Annet
lt-LT: Spragėsių kukurūzų veislė: Kūdikių balta; Kūdikių geltona; Juoda; Mėlyna; Drugelis; Belukštis; „Ladyfinger“; Daugiaspalvis; Grybas; Violetinė; Vaivorykštė; Raudona; Balta; Geltona; Kita
th: สายพันธุ์เมล็ดข้าวโพดคั่ว: พันธุ์เบบี้ไวท์; ข้าวโพดคั่วเบบี้เยลโลว์; สีดำ; สีน้ำเงิน; ผีเสื้อ; ข้าวโพดคั่วไม่มีเปลือก; ข้าวโพดคั่วเลดี้ฟิงเกอร์; หลายสี; เห็ด; สีม่วง; รุ้ง; สีแดง; สีขาว; สีเหลือง; อื่นๆ
da: Popcornkornvariant: Babyhvid; Babygul; Sort; Blå; Sommerfugl; Hulless; Ladyfinger; Flerfarvet; Champignon; Lilla; Regnbue; Rød; Hvid; Gul; Andet
en: Popcorn kernel variety: Baby White; Baby Yellow; Black; Blue; Butterfly; Hulless; Ladyfinger; Multicolor; Mushroom; Purple; Rainbow; Red; White; Yellow; Other
pt-PT: Variedade de milho para pipocas: Branco; Amarelo; Preto; Azul; Borboleta; Sem casca; Ladyfinger; Multicor; Cogumelo; Roxo; Arco-íris; Vermelho; Branco; Amarelo; Outro
bg-BG: Сорт зърна за пуканки: Бебешко бяло; Бебешко жълто; Черно; Синьо; Пеперуда; Без люспи; Ladyfinger; Многоцветно; Гъба; Лилаво; Дъга; Червено; Бяло; Жълто; Друго
hr-HR: Sorta kukuruza za kokice: Bijeli; Žuti; Crna; Plavo; Leptir; Bez tvrde ljuske; Duguljasti; Višebojno; U obliku gljive; Ljubičasta; Duga; Crveno; Bijelo; Žuti; Ostalo
ja: ポップコーンの粒の種類: ベビーホワイト; ベビーイエロー; ブラック; ブルー; バタフライ; 外皮なし; レディーフィンガー; マルチカラー; マッシュルーム; パープル; レインボー; レッド; ホワイト; イエロー; その他
it: Varietà di chicchi di popcorn: Baby bianco; Baby giallo; Nero; Blu; Farfalla; Senza scafo; Savoiardo; Multicolore; Fungo; Viola; Arcobaleno; Rosso; Bianco; Giallo; Altro
vi: Loại hạt bắp rang bơ: Trắng sữa; Vàng nhạt; Màu đen; Xanh dương; Con bướm; Không vỏ; Loại ngô hạt nhỏ; Nhiều màu; Nấm; Màu tím; Cầu vồng; Màu đỏ; Màu trắng; Màu vàng; Khác
pt-BR: Variedade do grão de pipoca: Branco baby; Amarelo baby; Preto; Azul; Borboleta; Sem casca; Ladyfinger; Multicolorido; Cogumelo; Roxo; Arco-íris; Vermelho; Branco; Amarela; Outro
el: Ποικιλία κόκκου ποπ κορν: Μωρό Λευκό; Μωρό κίτρινο; Μαύρο; Μπλε; Τύπου Butterfly; Χωρίς κέλυφος; Ladyfinger; Πολύχρωμο; Τύπου Mushroom; Μωβ; Ουράνιο τόξο; Κόκκινο; Λευκό; Κίτρινο; Άλλο
ru: Сорт зерен для попкорна: Детский белый; Детский желтый; Черный; Синий; Бабочка; Без шелухи; Леди Фингер; Многоцветный; Гриб; Фиолетовый; Радужный; Красный; Белый; Желтый; Другой